【裁判字號】    95,抗,740
【裁判日期】    951130
【裁判案由】    本票裁定
【裁判全文】
臺灣臺北地方法院民事裁定               95年度抗字第740號
抗  告  人  甲○○
            乙○○
相  對  人  盈福股份有限公司
法定代理人  丙○○
上列當事人間因本票裁定准許強制執行事件，對於中華民國九十
五年十月四日本院九十五年度票字第一一五六七四號裁定提起抗
告，本院裁定如下：
    主  文
抗告駁回。
抗告程序費用新台幣壹仟元由抗告人連帶負擔。
    理  由
一、按執票人向本票發票人行使追索權時，得聲請法院裁定後強
    制執行，票據法第123條定有明文。本票執票人，依票據法
    第123條規定，聲請法院裁定許可對發票人強制執行，係屬
    非訟事件，此項聲請之裁定，及抗告法院之裁定，僅依非訟
    事件程序，就本票形式上之要件是否具備予以審查為已足，
    並無確定實體上法律關係存否之效力，如發票人就票據債務
    之存否有爭執時，應由發票人提起確認之訴，以資解決（最
    高法院57年台抗字第76號、56年台抗字第714號判例意旨參
    照）。
二、本件相對人主張：其執有抗告人於民國95年2月20日共同簽
    發票面金額為新臺幣（下同）650,000元之本票乙紙，付款
    地在相對人公司事務所，利息按年息15%計算，到期日未載
    之本票乙紙，並免除作成拒絕證書，詎於95年9月28日經提
    示僅支付其中部分外，尚餘504,000元未獲付款，依票據法
    第123條聲請裁定就上開金額及依約定利率計算之利息許可
    強制執行等情，業據提出與所述相符之本票為證，原裁定予
    以准許，即無不合。
三、抗告意旨略以：抗告人甲○○於95年2月20日向相對人質借
    500,000元（並有房屋權狀設定），但相對人要求抗告人甲
    ○○簽署650,000元之本票，及要抗告人乙○○作保。抗告
    人甲○○曾質疑為何借500,000元卻要簽650,000元之本票？
    相對人表示「這是型式上沒關係」。嗣後抗告人甲○○亦陸
    續還款139,000元，直至同年9月份因無力還款，去電請相對
    人少算利息並讓展期攤還，但相對人不肯，且要求還欠款
    504,000元，如此豈非越還卻越欠越多？故抗告人不服原裁
    定，為此提起抗告，請求廢棄原裁定云云。
四、查系爭本票從形式上觀之，要件並無不合，而抗告人上開所
    稱縱然屬實，亦屬實體上法律關係存否之爭執，揆諸首開判
    例意旨，應認抗告人抗告理由非本件非訟程序所得加以審究
    。從而，抗告意旨指摘原裁定不當，求予廢棄，應無理由，
    應予駁回。
五、據上論結，本件抗告為無理由，爰依非訟事件法第21條第2
    項、第24條第1項、第46條、民事訴訟法第495條之1第1項、
    第449條第1項、第85條第2項，裁定如主文。
中    華    民    國    95    年    11    月    30    日
                 民事第二庭    審判長法  官  鄭純惠
                                     法  官  林欣蓉
                                     法  官  黃惠雯
以上正本係照原本作成
不得抗告
中    華    民    國    95    年    11    月    30    日
                                     書記官  林玗倩


司法院資訊處製作；財團法人民間司法改革基金會備份。
